【裁判字號】    98,審消債更,808
【裁判日期】    980814
【裁判案由】    聲請更生程序
【裁判全文】
臺灣高雄地方法院民事裁定         98年度審消債更字第808號
聲  請  人  甲○○
上列當事人聲請消費者債務清理事件，本院裁定如下：
    主  文
聲請人應於本裁定送達後十四日內，補提已向最大債權金融機構
申請協商及財產收入狀況等證明文件到院。
    理  由
一、按債務人對於金融機構因消費借貸、自用住宅借款、信用卡
    或現金卡契約而負債務，在聲請更生或清算前，應提出債權
    人清冊，以書面向最大債權金融機構請求協商債務清償方案
    並表明共同協商之意旨；債務人聲請更生時，應提出財產及
    收入狀況說明書及其債權人、債務人清冊，消費者債務清理
    條例第151 條第1 項及第43條第1 項分別定有明文。又聲請
    更生或清算不合程式或不備其他要件者，法院應以裁定駁回
    之，但其情形可以補正者，法院應定期間先命補正，復為同
    條例第8 條所明定。
二、本件聲請意旨略以：其有不能清償債務情事，前已提出債權
    人清冊，以書面向最大債權金融機構請求共同協商債務清償
    方案，協商成立，惟因不可歸責於聲請人之事由致履行原協
    商內容顯有重大困難，且其無擔保或無優先權之債務總額未
    逾新臺幣1,200 萬元，復未經法院裁定開始清算程序或宣告
    破產等語。
三、惟查：聲請人雖曾依照中華民國銀行公會會員辦理消費金融
    案件無擔保債務協商機制與金融機構成立協商，然債權人清
    冊所列臺灣新光商業銀行股份有限公司及日盛國際商業銀行
    股份有限公司為有擔保債權，顯未參與該次協商，是本件聲
    請人聲請更生，顯未遵循前揭消費者債務清理條例第151 條
    第1 項規定對於金融機構因消費借貸、自用住宅借款、信用
    卡或現金卡契約所負債務與全體債權金融機構先行債務協商
    ，爰定期命補正聲請人於消費者債務清理條例施行後，依金
    融機構債務協商機制檢附財產及收入狀況等證明文件向最大
    債權金融機構申請協商及協商結果之證明文件到院。倘最大
    債權金融機構於聲請人申請協商後30日不開始協商，或自開
    始協商之翌日起逾90日協商不成立，或拒絕協商而退件，則
    請補提如附表所示財產收入狀況等證明文件到院，如逾期未
    補正，則駁回其更生聲請。
附表：
1.提出於消費者債務清理條例施行後，聲請人向最大債權金融機
  構日盛國際商業銀行檢附下列資料：(1)前置協商申請書正本(2)
  身份證正反面影本(3)前置協商申請人財產及收支狀況說明書正
  本(4)債權人清冊（檢附向財團法人金融聯合徵信中心申請金融
  機構債權人清冊正本）(5)近2 年度綜合所得資料清冊及最近1
  個月核發之財產資料清單(6)近3 個月薪資證明文件(7)勞工保險
  被保險人投保資料表及明細正本（如無投保則無須提供）申請
  協商之證明文件（須提出全部申請資料及最大債權金融機構收
  受之證明）。
2.上開申請協商成立或不成立之證明文件（例如最大債權金融機
  構於聲請人申請協商後30日不開始協商，或自開始協商之翌日
  起逾90日協商不成立，或拒絕協商而退件，本項證明文件如於
  14日內無法提出請先補正附表其餘證明文件）。
3.受扶養人潘素鳳、莊佳靜及莊育騰96、97年度國稅局財產歸屬
  資料清單及綜合所得稅各類所得清單，並提出配偶之薪資證明
  文件。
4.聲請人所列聲請前2 年內必要支出及扶養費等明細及實際支出
  證明文件。
5.95年與全體金融機構達成還款協商合意之協議書及還款計畫書
  ，如已遺失請向最大債權銀行申請補發。
6.依無擔保債務還款計畫還款之證明文件（如存摺封面、內頁、
  匯款或轉帳證明等），並說明協商還款狀況為繼續繳納或已於
  何時毀諾。
7.最近1 個月內財團法人金融聯合徵信中心當事人綜合信用報告
  書（紅色聯單）及消債專用債權人清冊（綠色聯單）。
8.98年1月迄今薪資單（除轉帳證明外）。
9.聲請人及受扶養人戶籍謄本正本（記事欄勿省略）。
10.聲請人名下所有座落鳥松鄉○○段0000-0000 、0000-0000 、
  0000-0000 地號及門牌號碼高雄縣鳥松鄉○○村○○路105 巷
  3 號房屋之土地及建物登記謄本正本。
11.其餘有不能清償債務或有不能清償債務之虞之相關證明文件（
  例如生病之診斷證明書、非自願性離職證明書等）。
12.聲請前兩年依約定每月應繳納及每月實際向各債權人（包括無
  擔保及有擔保之債權）清償貸款之數額及明細，並請說明債權
  發生原因為「投資」者係投資何種金融商品或行業？其經營情
  形現如何？
13.聲請人如有其他如投資型保險單、股票、基金或其他財產及收
  入，亦應併為陳明其種類之現值金額及提出證明文件影本。
14.請說明聲請人及受扶養人是否有領取低收入戶補助、教育補助
  、房租補助、失業給付或其他津貼或補助，其期間及領取總金
  額，並提出領取補助款之存摺等證明文件。
15.請提出本院96年執字第115221號強制執行拍賣通知書。
16.請提出名下兩輛汽車之行車執照影本，並說明是否設定動產抵
  押優先權，如有則請提出設定契約書等證明文件。
17.請提出最近2 年使用之全部存摺影本（含證券存摺），需附完
  整清晰內頁並補登存摺至本裁定送達日之後。
18.請說明還款計劃書內之「路邊攤」收入係經營何種生意？自何
  時開始營業？每月平均收入若干？
（注意事項：請聲請人一律以Ａ4 格式依附表順序分項書寫及黏
貼證明文件，於文件左邊裝訂，切勿超出或小於Ａ4 紙張大小）
中    華    民    國    98    年    8     月    14    日
              民事第四庭    法      官  林玉心
上為正本係照原本作成
本件不得抗告
中    華    民    國    98    年    8     月    14    日
                            書  記  官  卓榮杰


司法院資訊處製作；財團法人民間司法改革基金會備份。
